臺灣高雄地方法院刑事判決　　　　　　　96年度易字第1526號
公　訴　人　臺灣高雄地方法院檢察署檢察官
被　　　告　甲○○　30歲（
選任辯護人　李淑妃律師
上列被告因傷害案件，經檢察官聲請以簡易判決處刑（95年度偵
字第12103 號、第16199 號），本院受理後（95年度簡字第462
號），認被告被訴傷害部分，不應以簡易判決處刑，改依通常程
序審理，判決如下：
    主  文
甲○○被訴傷害部分公訴不受理。
    理  由
一、檢察官聲請簡易判決處刑意旨略以：被告甲○○係大陸地區
    人士，與告訴人陳居守係夫妻關係，2 人於民國95年2 月16
    日晚間8 時許，在渠等位於高雄縣鳳山市鎮○街157 巷6 之
    1 號住處，因細故發生爭執，甲○○竟基於傷害他人身體之
    犯意，持板凳及手提包毆打陳居守，致陳居守受有左臉頰挫
    紅腫、右側頭頂部挫瘀腫、頭頂部挫裂傷12X0.5公分、右外
    耳裂傷11X0.1公分等傷害，因認被告另涉犯刑法第277 條第
    1 項之傷害罪等語。
二、按起訴之程序違背規定者，應諭知不受理之判決，並得不經
    言詞辯論為之，刑事訴訟法第303 條第1 款、第307 條分別
    定有明文。又告訴乃論之罪，告訴經撤回者，應諭知不受理
    之判決，固為同法第303 條第3 款所明定，惟該款所謂「告
    訴經撤回」，係指檢察官根據合法之告訴而起訴，於訴訟繫
    屬後，法院審理中撤回告訴者而言，並不包括檢察官提出起
    訴書於法院前業已撤回告訴之情形在內；是告訴人於檢察官
    偵查終結起訴，但尚未提出起訴書而繫屬於法院前，撤回告
    訴者，此際尚無訴訟繫屬及訴訟關係，自無該款之適用，嗣
    檢察官始提出起訴書於法院，該公訴即缺告訴之訴訟要件，
    屬起訴之程序違背規定，應依同條第1 款諭知不受理之判決
    （臺灣高等法院89年4 月庭長法律問題研討會決議參照）。
三、經查：檢察官認被告涉犯刑法第277 條第1 項之傷害罪，於
    95年6 月29日偵結起訴，於95年7 月21日繫屬於本院，有起
    訴書、臺灣高雄地方法院檢察署函及本院收文戳章可稽；惟
    告訴人業於95年7 月19日與被告達成和解，於同日向臺灣高
    雄地方法院檢察署具狀撤回告訴，有刑事撤回告訴狀及臺灣
    高雄地方法院檢察署收文戳章可證，則告訴人撤回告訴時，
    尚無訴訟繫屬及訴訟關係，嗣檢察官於告訴人撤回告訴後，
    始提出起訴書於法院，揆諸前開說明，該起訴之程序違背規
    定，爰不經言詞辯論，逕為諭知不受理之判決。
據上論斷，應依刑事訴訟法第303 條第1 款、第307 條，判決如
主文。
中　　華　　民　　國　　96　　年　　4 　　月　　30　　日
                  刑事第九庭審判長法　官  王啟明
                                  法  官  王奕勳
                                  法  官  謝梨敏
以上正本證明與原本無異。
如不服本判決，應於判決送達後10日內，向本院提出上訴狀。
                                書記官  林志衡
中　　華　　民　　國　　96　　年　　4 　　月　　30　　日
